【裁判字號】    97,上易,549
【裁判日期】    970918
【裁判案由】    竊盜等
【裁判全文】
臺灣高等法院臺南分院刑事判決         97年度上易字第549號
上  訴  人  臺灣雲林地方法院檢察署檢察官
被      告  乙○○
上列上訴人因被告竊盜案件，不服臺灣雲林地方法院97年度易字
第488號，中華民國97年7月7日第一審判決（起訴案號：臺灣雲
林地方法院檢察署97年度偵字第2640號），提起上訴，本院判決
如下：
    主  文
上訴駁回。
    理  由
一、按刑事訴訟法第三百六十一條、第三百六十七條規定，不服
    地方法院之第一審判決而提起上訴者，應提出上訴書狀，並
    敘述具體理由，為上訴必備之程式；其所提出之書狀未敘述
    上訴理由，或僅曾以言詞陳述上訴理由者，均應於上訴期間
    屆滿後二十日內補提理由書於第一審法院。第一審法院經形
    式審查，認逾期未補提上訴理由者，應定期間先命補正；逾
    期未補正者，為上訴不合法律上之程式，應以裁定駁回。倘
    已提出上訴理由，但所提非屬具體理由者，則由第二審法院
    以上訴不合法律上之程式，判決駁回。而所謂具體理由，必
    係依據卷內既有訴訟資料或提出新事證，指摘或表明第一審
    判決有何採證認事、用法或量刑等足以影響判決本旨之不當
    或違法，而構成應予撤銷之具體事由，始克當之（例如：依
    憑證據法則具體指出所採證據何以不具證據能力，或依憑卷
    證資料，明確指出所為證據證明力之判斷如何違背經驗、論
    理法則）；倘僅泛言原判決認定事實錯誤、違背法令、量刑
    失之過重或輕縱，而未依上揭意旨指出具體事由，或形式上
    雖已指出具體事由，然該事由縱使屬實，亦不足以認為原判
    決有何不當或違法者（例如：對不具有調查必要性之證據，
    法院未依聲請調查亦未說明理由，或援用證據不當，但除去
    該證據仍應為同一事實之認定），皆難謂係具體理由，均應
    認其上訴為違背法律上之程式。
二、本件上訴人即臺灣雲林地方法院檢察署檢察官不服原判決，
    提起上訴，其上訴理由略謂：
  (一)被告於九十七年五月十七日凌晨一時許，侵入甲○○在雲林
    縣水林鄉○○村○○路八之二號住處，毀損大門金屬門鎖本
    為安全設備之成分，此部分並非告訴乃論之罪，自不以被害
    人提出告訴始得追訴，原審認被告毀損之大門金屬門鎖及住
    處內衣櫥門板部分均需告訴乃論，被害人甲○○並未提出告
    訴，而諭知此部分不受理之判決，核屬判決不適用法則及適
    用法則有誤。次查：原審既認定被告有毀壞門善之事實，卻
    於主文中諭知攜帶凶器、毀壞門扇、夜間侵入住宅竊盜罪，
    於判決理由中又認為毀損大門門鎖部分欠缺追訴要件而諭知
    不受理，則容有主文、事實與理由矛盾之違法。
  (二)本件被告先後二次非法攜帶凶器侵入他人住處竊盜，嚴重危
    害居住者生命、身體之安全，惡性重大，乃原審僅分別量處
    有期徒刑壹年及拾月，並與其他竊盜犯行合併定貳年肆月之
    執行刑，尚嫌輕微，請與撤銷重判，以示儆懲云云。
三、經查：
  (一)原審認定被告於九十七年五月十七日凌晨一時許，持螺絲起
    子撬開毀壞構成大門之一部之金屬材質門鎖，侵入雲林縣水
    林鄉○○村○○路八之二號住處竊盜，係犯刑法第三百二十
    一條第一項第一、二、三款之加重竊盜罪，論處有期徒刑一
    年；另原審就公訴不受理部分，係以被告撬開該住宅內衣櫥
    門板，至令衣櫥不堪使用部分。因刑法第三百五十四條之毀
    損罪，依刑法第三百五十七條須告訴乃論，而被害人甲○○
    於警詢時已明白表示不提出告訴，應依刑事訴訟法第三百零
    三條第三款諭知不受理判決。原審就被告上揭竊盜部分，為
    有罪科刑判決，毀損部分為公訴不受理判決，認事用法並無
    違誤。檢察官上訴以被告毀損大門金屬門鎖非告訴乃論之罪
    ，原審諭知不受理之判決，有判決不適用法則云云，顯有誤
    會（原審僅就毀損部分為不受理判決）。
  (二)法律上屬於自由裁量之事項，有其外部性界限及內部性界限
    。依據法律之具體規定，法院應在其範圍選擇為適當之裁判
    者，為外部性界限；而法院為裁判時，應考量法律之目的，
    及法律秩序之理念所在者，為內部性界限。法院為裁判時，
    二者均不得有所踰越（參考本院八十年台非字第四七三號判
    例意旨）。在數罪併罰，有二裁判以上，定其應執行之刑時
    ，亦屬於法院自由裁量之事項，然仍應受前揭外部性界限及
    內部性界限之拘束。本件原審認定被告犯竊盜罪，累犯，處
    有期徒刑伍月。又犯攜帶兇器、毀壞門扇、夜間侵入住宅竊
    盜罪，累犯，處有期徒刑壹年。又犯攜帶兇器、毀壞安全設
    備竊盜罪，累犯，處有期徒刑拾月。又犯竊盜罪，累犯，處
    有期徒刑伍月。應執行有期徒刑貳年肆月。其所宣告之刑及
    所定應執行刑，均符刑法第三百二十條、第三百二十一條及
    刑法第五十一條第五款之規定，就外部性界限及內部性界限
    並無逾越。檢察官上訴意旨就法律上屬於法院自由裁量之事
    項，徒以定應執行刑尚嫌輕縱，未指出有何違法或不當情事
    ，依法自有未合。
四、綜上，上訴人上訴理由顯未具體指摘原判決關於採證認定事
    實、適用法律及量刑等事項，究竟有何違法或不當之情形，
    其上訴理由，自非具體，揆諸上開說明，其上訴不符法定上
    訴程式，爰不經言詞辯論逕予駁回。
五、依刑事訴訟法第三百六十七條前段、第三百七十二條，判決
    如主文。
中    華    民    國    97    年    9    月    18    日
                  刑事第三庭  審判長法  官  陳義仲
                                    法  官  蔡勝雄
                                    法  官  蘇清水
以上正本證明與原本無異。
不得上訴。
                                    書記官  蔡蘭櫻
中    華    民    國    97    年    9     月    18    日


司法院資訊處製作；財團法人民間司法改革基金會備份。
